臺灣彰化地方法院民事裁定　九十一年度財管字第二六號
　　聲　請　人　財政部台灣省中區國稅局彰化縣分局
　　法定代理人　乙○○
右聲請人聲請指定被繼承人甲○○遺產管理人事件，本院裁定如左：
    主      文
指定邱百祥（住彰化縣永靖鄉永西村四鄰永和巷六八號）為被繼承人甲○○之遺產管
理人。
聲請程序費用由聲請人負擔。
    理      由
一、按繼承開始時，繼承人有無不明，而無親屬會議或親屬會議未於一個月內選定遺
    產管理人者，利害關係人得聲請法院選任遺產管理人。又按先順序繼承人均拋棄
    其繼承權時，由次順序之繼承人繼承。其次順序繼承人有無不明或第四順序之繼
    承人均拋棄其繼承權者，準用關於無人承認繼承之規定，民法第一千一百七十七
    條、第一千一百七十八條第一項、第二項、第一千一百七十六條第六項規定甚明
    。又依遺產及贈與稅法第六條第二項規定，其應選定遺產管理人，於死亡之日起
    六個月內未經選定呈報法院者，或因特定原因不能選定者，稽徵機關得依非訟事
    件法之規定，申請法院指定遺產管理人。
二、本件聲請意旨略以：被繼承人甲○○於民國（下同）九十年十一月廿三日死亡，
    經查其依民法第一千一百三十八條規定之各順序繼承人，均已拋棄繼承，為此聲
    請選任遺產管理人等語。
三、查聲請人主張之事實，業據提出戶籍謄本、本院九十一年一月十四日彰院松民德
    九十一年度繼字第三三號、九十一年一月十五日彰院松民勇九十一年度繼字第二
    八號、九十一年三月一日彰院松民勇九十一年度繼字第九六號通知等影本為證，
    且經本院依職權調閱本院九十一年繼字二八號、三三號、七二號、九六號等四件
    拋棄繼承卷宗，經核尚無不合，聲請人之主張堪信屬實。次查依據本院九十一年
    繼字第三三號拋棄繼承卷宗卷附之戶籍資料顯示，邱百祥為被繼承人甲○○之次
    子，四十三年二月十日生，其與被繼承人屬至親，衡情對被繼承人甲○○之債權
    債務關係應較其他不具親屬關係之人清楚，且本院另受理九十一年度財更字第一
    號指定遺產管理人事件，邱百祥亦委任代理人陳坤煌到庭表示：邱百祥對被繼承
    人之財產狀況十分清楚，若選任其為被繼承人之遺產管理人，其無意見等語，此
    並有該事件九十一年十二月十一日訊問筆錄影本在卷可憑，綜上，故認本件指定
    邱百祥為被繼承人甲○○之遺產管理人應為適當，並裁定如主文所示。
四、依非訟事件法第八條第一項裁定如主文。
中　　　華　　　民　　　國　　九十一　　年　　 十二 　　月　　 二十 　　日
                                    臺灣彰化地方法院家事法庭
                                        法  官  簡  燕  子
~B法　　　官　簡　燕　子
右為正本係照原本作成。
如對本裁定抗告須於裁定送達後十日內向本院提出抗告狀，並應繳納抗告費新台幣四十五元。
中　　　華　　　民　　　國　　九十一　　年　　 十二 　　月　　 二十 　　日
~B法院書記官　葉　春　涼
